

Raul Ignacio Ereño

Full Stack Developer

💌 raulereno@gmail.com \kappa Portfolio Web 🛮 in LinkedIn 🜎 Github 👂 Argentina

SOBRE MÍ

Soy un desarrollador Full Stack con experiencia en proyectos personales y en equipo. Apasionado deldesarrollo web y todo su ecosistema. Me especializo en el stack de tecnologías MERN y PERN(MongoDB/PostgreSQL, Express, React y NodeJS) y sigo en constante aprendizaje de nuevas tecnologíaspara tener una visión amplia del sector. Soy una persona empática que le gusta ayudar siempre a suscompañeros para alcanzar los objetivos de un proyecto.

EXPERIENCIA PROFESIONAL

Renten, Henry(práctica profesional)

10/2022 - 12/2022

Mi rol en este proyecto fue como Desarrollador Full Stack. Fui responsable, junto con un colega, de construir la REST API. Más tarde, trabajé con los desarrolladores de frontend para maquetar la aplicación web. Seguimos la metodología Agile Scrum, que incluía fechas límite de entrega, reuniones diarias, historias de usuarios, sprints y otras buenas prácticas de este marco de trabajo.

Stack: Typescript - Angular - NodeJs - Express - PostgreSQL

NGRX - MaterialUI - Cloudinary - MercadoPago

https://rent-ten.vercel.app/home

Teaching Assistant Tutor, Henry

09/2022 - 12/2022

Asistente de enseñanza Full-Stack

Ayudante de bootcamp (TA) para alumnos de Desarrollo Full-Stack.

Tareas principales:

- Coordinar a un grupo de estudiantes para lograr la integración al grupo de estudio.
- Orientar a los estudiantes en los primeros pasos de la cursada.
- Asistir la resolución de ejercicios y promover la colaboración grupal (Pair Programming).
- Proponer ideas para la mejora de los procesos del Bootcamp.

SPA Dogs Breeds, Henry(práctica profesional)

09/2022 - 12/2022

Creación de un sitio web que consume una API con información sobre razas de perros. Implementé individualmente HTML, React con Javascript, utilizando Sass para estilos, y en el backend implementé Node.js, Express, Sequelize y PostgreSQL como base de datos.

https://pi-dogs-henry.netlify.app/

SpeakEasy, NoCountry(práctica profesional)

02/2023 - 03/2023

Aunque mi perfil está enfocado en el desarrollo web, no tengo miedo de aceptar desafíos, como las prácticas de NoCountry que te conectan con un equipo interdisciplinario para mejorar las habilidades blandas y el trabajo en equipo a través de la metodología Scrum. En esta ocasión, fui responsable de crear algunas vistas con Dart y Flutter, siendo este último un marco de desarrollo móvil. Además, ayudé a mis compañeros de equipo a conectar todas las vistas con la base de datos Firebase utilizada.

Stack: Flutter, Dart and Firebase.

https://github.com/raulereno/speak-easy

EDUCACIÓN

Full Stack Developer (PERN Stack), Henry

07/2022 - 12/2022

Más de 1000 horas de programación, lo que me convierte en un desarrollador destacado en:

- JavaScript, HTML, CSS
- Node.js, Express.js
- Sequelize, PostgreSQL
- React, Redux

Tecnologías aprendidas por mi cuenta para la realización del proyecto final:

- TypeScript
- Angular 14
- NgRx
- MaterialUI, Cloudinary, MercadoPago and Auth0

Full Stack Developer(MERN Stack), CoderHouse

2022 - presente

Un conjunto de cursos que suman más de 500 horas de programación e incluyen múltiples desafíos semanales junto con proyectos finales, en los cuales a lo largo de esta certificación, aprendemos MongoDB, Express, React y Node.js.

Entre estos cursos se encuentran algunos como Desarrollo Web, JavaScript y ReactJS que otorgan el certificado de Desarrollador Frontend. Actualmente, estoy tomando el último curso, que es Desarrollo Backend.

Proyecto final de ReactJS:

https://github.com/raulereno/cursoReact-desafios

Desarrollador Java Inicial, Universidad Tecnológica Nacional

02/2023 - presente

CS50's Web Programming with Python and Javascript,

12/2022 - presente

Harvard University

IDIOMAS

Español	• • • • •	Inglés	• • • • •
Nativo		B2- Upper Intermediate	

SKILLS

JavaScript | React | TypeScript | Angular | NodeJs | Express | MongoDB | PostgreSQL Git/Github | Trello | Slack | Agile Scrum | Jira